臺灣板橋地方法院刑事判決　　　　　　 94年度簡上字第186號
上　訴　人　臺灣板橋地方法院檢察署檢察官
被　　　告　乙○○
上列上訴人因被告詐欺案件，不服本院94年度簡字第528 號中華
民國94年2 月25日第一審判決（聲請簡易判決處刑案號：93年度
偵字第12410 號）提起上訴，本院管轄第二審之合議庭判決如下
：
    主  文
上訴駁回。
    事  實
一、乙○○與李集正（於民國92年10月20日死亡）原為同居之男
    女朋友關係，明知李集正生前並未同意或授權領取玉山商業
    銀行板橋分行0000000000000 號帳戶（以下簡稱系爭帳戶）
    內之存款；竟意圖為自己不法之所有，於92年11月12日委託
    其不知情之女兒林秋純（已成年），在臺北縣永和市○○路
    ○ 段320 號玉山商業銀行雙和分行之自動付款設備，置入李
    集正系爭帳戶之金融卡，並輸入密碼、金額，使該自動付款
    設備無法辨識領款人非真正持卡人，而依所輸入之金額交付
    新臺幣50000 元；乙○○以此不正方式利用林秋純由前開自
    動付款設備領得該筆款項後，即供己花用殆盡。嗣經李集正
    之弟甲○○向玉山商業銀行查詢後，始知上情。
二、案經甲○○訴由臺北縣政府警察局中和分局報請臺灣板橋地
    方法院檢察署檢察官聲請簡易判決處刑。
    理  由
一、上揭事實，業據被告乙○○於警詢、檢察官訊問及本院審理
    時坦承不諱，核與被害人甲○○於警詢及檢察官訊問時指訴
    之情節大致相符，並有玉山銀行綜存戶交易資料查詢單、監
    視器翻拍照片等附卷可稽，足徵被告之自白屬實；本案事證
    明確，被告犯行堪予認定。
二、核被告所為，係犯刑法第339 條之2 第1 項之不正利用自動
    付款設備詐欺罪。被告將李集正系爭帳戶之金融卡交由不知
    情之林秋純代為利用自動付款設備領取現金，為間接正犯（
    原審漏未論及，應予補正）。原審審酌被告之素行，犯罪之
    動機、目的、手段，及所領取財物價值、所肇損害，暨被告
    犯後態度等一切情狀，量處拘役30日，並依刑法第41條第1
    項前段、罰金罰鍰提高標準條例第1 條前段，諭知如易科罰
    金以銀元300 元折算1 日之標準，復以被告前未曾受有期徒
    刑以上刑之宣告，有臺灣高等法院被告前案紀錄表可按，因
    一時失慮，偶罹刑典，事後已坦承犯行，經此偵審教訓，應
    知所警惕而無再犯之虞，認所宣告之刑，以暫不執行為適當
    ，併予宣告緩刑2 年，以勵自新，其認事用法，均無違誤，
    量刑亦稱妥適，檢察官上訴意旨以原審判決量刑過輕，指摘
    原判決不當，為無理由，應予駁回。
三、至告訴人另具狀指稱：被告未經授權擅自領取李集正開設於
    華南商業銀行埔墘分行000000000000號帳戶內之存款33萬元
    ，涉犯刑法第339 條之2 第1 項之不正利用自動付款設備詐
    欺罪等語。經查：告訴人前揭所指，未經檢察官提起公訴，
    且被告始終否認涉有上開罪嫌，足見其主觀上就本案犯罪行
    為及告訴人所指犯嫌，並無涵括整體之概括犯意，尚難認有
    連續犯之裁判上一罪關係，而為本案起訴之效力所及，本院
    自無從併予審究，附此敘明。
據上論斷，應依刑事訴訟法第455 條之1 第1 項、第3 項、第
368 條，判決如主文。
本案經檢察官王家春到庭執行職務。
中　　華　　民　　國　　94　　年　　8 　　月　　31　　日
                        臺灣板橋地方法院刑事第一庭
                            審判長  法　官  鄭  水  銓
                                    法?官  陳  福  來
                                    法?官  廖  怡  貞
不得上訴。
                                    書記官　鄒  秀  珍
中　　華　　民　　國　　94　　年　　8 　　月　　31　　日
附錄本案論罪科刑法條全文：
中華民國刑法第339條之2
意圖為自己或第三人不法之所有，以不正方法由自動付款設備取
得他人之物者，處三年以下有期徒刑、拘役或一萬元以下罰金。
以前項方法得財產上不法之利益或使第三人得之者，亦同。
